最　高　行　政　法　院　裁　定
　　　　　　　　　　　　　　　　　　 94年度裁字第02478號
上　訴　人　甲○○
被 上訴 人　財政部臺北市國稅局
代　表　人　乙○○
上列當事人間因營業稅事件，上訴人對於中華民國93年6月10日
臺北高等行政法院93年度簡字第195號判決，提起上訴，本院裁
定如下：
　　主  文
上訴駁回。
上訴審訴訟費用由上訴人負擔。
　　理  由
一、按對於適用簡易程序之裁判提起上訴或抗告，須經本院許可
    ，且該許可以訴訟事件所涉及之法律見解具有原則性者為限
    ，行政訴訟法第235條定有明文。所謂法律見解具有原則性
    ，係指該事件所涉及之法律問題意義重大，而有加以闡釋之
    必要而言。例如：對於行政命令是否牴觸法律所為之判斷，
    或就同類事件所表示之法律見解與其他高等行政法院所表示
    之見解互相牴觸者。
二、上訴人於民國89年11月銷售服飾一批予明純服飾股份有限公
    司（下稱明純公司）計新台幣（以下同）919,810元（不含
    稅），稅額45,990元，涉嫌未依規定辦理營業登記，案經臺
    北市稅捐稽徵處查獲後審理違章成立，除核定補徵營業稅45
    ,990元外，並按其所漏稅額處三倍罰鍰137,900元（計至百
    元為止）。上訴人不服，申請復查，未獲變更，提起訴願，
    亦經訴願決定駁回，遂提起本件行政訴訟。經原審以：(一)本
    件上訴人未依規定辦理營業登記，而於89年11月銷售服飾一
    批，計919,810元之事實，有個人一時貿易申報表、台北市
    稅捐稽徵處分別於91年8月28日及同年9月30日北市稽萬甲字
    第91903674及00000000號調查函等影本附卷足憑，且為上訴
    人所不爭執，洵堪認定。(二)上訴人曾於台北市○○路○段12
    4號1樓經營美琦服飾商號販售成衣，並於88年3月25日始申
    請註銷登記，有異動原因申請註銷表一紙在卷可按；足徵上
    訴人有經常買賣服飾之交易行為。又販售服飾行為，係屬營
    業行為，是以上訴人於89年度雖僅此一次銷售服飾，仍為其
    營業行為之一部，即不論一次買入分次賣出、多次買入一次
    賣出或一次買入一次賣出，均屬營業行為；從而上訴人主張
    此係屬一時貿易所得，容有誤解，自不足採。(三)所得稅課徵
    標的為所得，與營業稅係屬對營業人之銷售行為課稅之銷售
    稅性質有別。是以本件上訴人雖已申報個人一時貿易所得，
    惟依行為時營業稅法第1條及第28條之規定，其既有銷售行
    為，尚不得免除其應依法辦理營業登記並繳納營業稅之義務
    。上訴人上開主張，尚難可採。因而駁回上訴人之訴。
三、上訴意旨略以：(一)一時貿易係被上訴人所制定合法尚未廢止
    之法，且被上訴人復要求人民須誠實申報，依財政部80年7
    月17日台財稅第801251536號函釋個人一時貿易申報書表僅
    係限於營利事業向依法免辦營利登記且非經常買賣商品之個
    人購買商品者使用，因此一時貿易無須營業登記，自無營業
    稅法之適用且與曾經經營過公司行號無關，上訴人誠實申報
    一時貿易所得反為被上訴人強徵營業稅，原判決顯適用法規
    不當。(二)依營業稅法規定，不論買賣流程為多少次，一件商
    品國家僅能收一次營業稅，所以即便上訴人辦理營業登記，
    本件上訴人之營業稅亦屬交易對象明純公司之扣扺稅額，不
    屬國家所得，屬於國家所得僅明純公司賣與消費者之營業稅
    ，從而上訴人申報一時貿易所得，透過明純公司之營業，國
    家所收之營業稅是相同，從而一時貿易不會逃漏國家之營業
    稅，本件被上訴人強徵上訴人營業稅並處以罰鍰，顯為不當
    得利。經核上訴人僅執陳詞稱原審判決誤認上訴人一時貿易
    為營業行為及一時貿易制度不會造成國家營業稅之減徵，所
    述無非就原審認定事實為指摘，並未表明原判決所涉及之法
    律見解，何以具有原則上之重要情事，自不合首揭規定，其
    上訴難謂合法，應予駁回。
四、依行政訴訟法第249條第1項前段、第104條、民事訴訟法第
    95條、第78條，裁定如主文。
中　　華　　民　　國　　94　　年　　11　　月　　17　　日
                  第三庭審判長法  官　徐　樹　海
                              法  官　吳　錦　龍
                              法  官　黃　合　文
                              法  官　林　茂　權
                              法  官　鄭  小  康
以  上  正  本  證  明  與  原  本  無  異
中　　華　　民　　國　　94　　年　　11　　月　　18　　日
　　　　　　　　　　　　　　　書記官　郭　育　玎
